臺灣臺北地方法院交通事件裁定　　　　　　　　　九十年度交聲字第五一六號
　　異議人即
　　受處分人　甲○○
右列受處分人因違反道路交通管理處罰條例案件，對於交通部公路局台北區監理所中
華民國九十年五月十六日所為之處分（原處分案號：北監六字第裁四０－ＡＢＷ三五
九六九八號），聲明異議，本院裁定如左：
    主      文
原處分撤銷。
甲○○汽車駕駛人，在交通頻繁處所，違規攬客營運，妨害交通秩序，處新台幣壹仟
伍佰元。並予記違規點數壹點。
    理      由
一、按汽車駕駛人，於鐵路、公路車站或其他交通頻繁處所，違規攬客營運，妨害交
    通秩序者，處新台幣一千五百元以上三千元以下罰鍰，行為時道路交通管理處罰
    條例第三十八條第一項定有明文。又汽車駕駛人駕駛汽車違反前開條例之規定，
    除應依該條規定之罰鍰處罰外，並予記違規點數一點，同條例第六十三條第一項
    第一款亦定有明文。又交通違規事件裁罰案件，性質上屬於交通行政主管機關本
    於職權就公法上具體事件所為之決定而對外直接發生法律效果之單方行政行為，
    參酌行政法院五十六年度判字第八一號判例意旨「本件原告行為時尚在舊所得稅
    法施行期間，實體上固應適用舊法，但被告官署稽徵程序係開始於現行所得稅法
    令公佈施行以後，程序上即應適用新法」，本件道路交通管理處罰條例雖於民國
    九十年一月十七日公佈修正，於同年六月一日施行，尚無比較新舊法之問題。
二、本件受處分人即異議人甲○○於民國九十年四月二十二日下午七時四十分許，駕
    駛車號Ｔ六－一六三號營業用小客車，在台北市○○路、沅凌街（舉發通知單及
    裁決書均誤載為阮凌街，應予更正）交岔口交通頻繁處所之道路，違規攬客載運
    客人，妨害交通秩序，為台北市政府警察局中正第一分局警備隊之警員乙○○攔
    停，並以受處分人有違反道路交通管理處罰條例第三十八條第一項舉發。嗣受處
    分人未於舉發通知單上所載應到案日期前向原處分機關提出申訴，經原處分機關
    函請舉發機關調查結果，仍認處分人確有上開違規臨時停車之行為，依道路交通
    管理處罰條例第三十八條第一項之規定裁處三千元罰鍰，並記違規點數一點。（
    原處分舉發違反法條漏引道路交通管理處罰條例第六十三條第一項第一款，應予
    更正）
三、本件受處分人固坦承在上開處所搭載乘客，惟矢口否認有右開違規行為，辯稱：
    當日車輛不多，因路旁行人招呼，伊遂停靠在警察巡邏車旁載客，伊並未下車拉
    客或逗留攬客，且博愛路很寬，亦未影響交通，員警不聽伊解釋就舉發伊云云，
    經查：舉發員警乙○○證稱：當日伊將巡邏車停放在博愛路、沅凌街交岔路口附
    近道路旁執行勤務，約在晚上七時四十分許，交通繁忙時段，受處分人竟將計程
    車駛到巡邏車旁招攬乘客，伊先警告受處分人勿在該處載客，並告訴乘客勿在該
    處招呼計程車，因會阻礙後方車輛通行之順暢，惟受處分人不聽勸阻，執意要在
    該處載運客人，並下車與之爭執，伊遂開單告發等語。足見，受處分人確實駕駛
    計程車逗留在巡邏車旁載客，至其到底是下車拉客或坐在車內招呼乘客，均不礙
    其攬客行為之成立，受處分人辯稱未攬客，應係誤解法令所致。又違規地點雖為
    單向三線道，然既係車道，營業駕駛人任意停在車道攬客，當會影響交通之順暢
    及行車之安全性，受處分人如何能諉為不知？況據舉發時間為晚上七時四十分許
    ，仍係車潮較多之交通頻繁時段，任何佔用車道之違規行為，均足以妨害交通秩
    序，受處分人辯稱並未妨害交通秩序，亦係卸責之詞。綜上所陳，本院依前開證
    人之證述、受處分人之陳述及現存之卷內資料已得有受處分人確有上開違規行為
    之心證，且於本件卷存證據資料內並無任何積極證據足以證明原舉發單位之員警
    所為之舉發有何違法或不當之處，並使本院對違規之事實產生任何合理之懷疑，
    且交通警察掣單舉發違反道路交通管理處罰條例所列之違規事實，本質上為行政
    處分，係公務員基於職務上之權力，依法就特定之具體事件所為之具公法上效果
    之單方面行政行為，基於公務員為公法上行為具有公信力之原則，該行政行為當
    可被推定為真正，其據以依法處分之事實認定亦為正確無誤，從而本件異議人既
    未能提出證據以資證明其確無違規行為，僅空言辯稱並無前開違規之行為，尚難
    認其辯解可採，本件事證明確，受處分人違規之行為堪以認定。
四、綜上所述，受處分人確實有於前開時間，在交通頻繁處所，違規攬客營運，妨害
    交通秩序之行為。本件異議雖無理由，惟查其於應到案日期（即九十年五月七日
    ）前九十年四月二十六日向台北市政府警察局交通警察大隊申訴，此有蓋台北市
    政府警察局交通大隊收文字號之舉發違反道路交通管理申訴書影本在卷為憑，揆
    其真意應係對原舉發通知單不服之申訴，應從寬認定其已於應到案日期前申訴。
    是原處分機關以受處分人未於應到案日期前到案依道路交通管理處罰條例第三十
    八條第一項規定從重裁處受處分人罰鍰三千元，即難謂允當，自應由本院將原處
    分撤銷，仍以受處分人有違反道路交通管理處罰條例第三十八條第一項規定之行
    為，依該條規定從輕裁處受處分人罰鍰一千五百元並記違規點數一點如主文第二
    項所示，以資適法。
五、據上論斷，應依道路交通案件處理辦法第二十條前段，裁定如主文。
中      華      民      國  九十一  年      一    月      十五      日
                                      臺灣臺北地方法院交通法庭
                                                法  官  劉  嶽  承
右正本證明與原本無異。
如不服本裁定，應於裁定送達後五日內向本院提出抗告狀。
                                                書記官  江  虹  儀
中      華      民      國    九十一   年     一    月        十六    日
